# 请教陈版，关于新债务重组准则与金融工具准则之间的联系

提问人：gpqg 时间：2020-12-09 14:33:11
陈版，债务人以单项或多项金融资产清偿债务的，债务的账面价值与偿债金融资产账面价值的差额，记入“投资收益”科目。
对于以指定为以公允价值计量且其变动计入其他综合收益的非交易性权益工具投资清偿债务的，之前计入其他综合收益的累计利得或损失应当从其他综合收益中转出，记入“盈余公积”“利润分配——未分配利润”等科目。
我的问题是，如果该金融资产是其他权益工具投资，那么债务的账面价值与偿债金融资产账面价值的差额，仍是计入投资收益吗？这是否与金融工具准则规定的其他权益工具投资处置不得计入损益的规定相冲突呢？
谢谢陈版！

回答人：chenyiwei
个人理解，如果该金融资产是其他权益工具投资，则仍需要进行拆分。该其他权益工具投资的公允价值视同其处置价款，与账面价值之间的差额直接计入留存收益，并将前期累积的其他综合收益也转入留存收益。所抵偿债务的账面价值与该项其他权益工具投资的公允价值之间的差额为债务重组损益，计入投资收益。